【裁判字號】    95,簡上,193
【裁判日期】    950630
【裁判案由】    竊盜
【裁判全文】
臺灣桃園地方法院刑事判決             95年度簡上字第193號
上  訴  人  臺灣桃園地方法院檢察署檢察官
被      告  甲○○
上列上訴人因被告竊盜案件，不服本院95年度桃簡字第500 號中
華民國95年3 月24日第一審判決（聲請簡易判決處刑案號：94年
度偵字第20838 號）而提起上訴，以及送併案審理（臺灣桃園地
方法院檢察署95年度偵字第8146號），本院管轄第二審之合議庭
判決如下：
    主  文
原判決撤銷。
甲○○連續竊盜，累犯，處有期徒刑陸月，如易科罰金，以參佰
元折算壹日。
    事  實
一、甲○○前於民國84年間因違反肅清煙毒條例案件，經判處有
    期徒刑3 年6 月、6 月，合併應執行有期徒刑3 年10月確定
    ，於84年4 月11日入監執行，於87年12月31日縮短刑期假釋
    出監，後經撤銷假釋，於90年7 月14日入監執行殘刑2 年6
    月10日，至93年1 月23日執行完畢。詎不知警惕，基於意圖
    為自己不法所有之概括犯意，為下列竊盜行為：
（一）因其與乙○○為朋友關係，經常出入乙○○位於桃園縣大
      溪鎮○○○路133 巷7 號4 樓住處。94年8 月22日23時許
      ，甲○○如常至乙○○前開住處並停留於該處，後於同年
      月23日18時，甲○○趁乙○○睡覺時，即自該處臥室內拿
      取乙○○所有之車牌號碼DP-8283 號自小客車所屬之鑰匙
      1 把，以之竊取停放在該處樓下之DP-8283 號自小客車，
      得手後工己代步之用。嗣於同年月30日2 時30分許，甲○○駕駛前開自小客車，行經同鎮○○街36巷11號前，為警
      查獲前開車輛上置有注射針筒1 支，經通知乙○○而循線
      查知上情。
（二）復於95年1 月12日7 時許，在桃園縣大溪鎮○○路166 巷
      14號前，見車牌號碼KU-8782 號自小貨車（車主名義為亞
      格電器行，由丙○○管理使用）停放在該處且車上鑰匙未
      取下，遂以該鑰匙發動該車而竊取之。嗣於同年月18日為
      警在桃園縣大溪鎮○○里○道旁查獲前開車輛，並循線於
      同年月22日14時20分許查獲甲○○。
二、案經桃園縣政府警察局大溪分局報請臺灣桃園地方法院檢察
    署檢察官聲請簡易判決處刑，及移送併案審理。
    理  由
一、被告確有前開竊盜犯行，有下列證據為證：
（一）被告確有於94年8 月23日18時，在乙○○住處樓下竊取乙○○所有之車牌號碼DP-8283 號自小客車一節，業據被告
      於檢察官偵查及本院審理時坦承不諱，且經證人乙○○於
      警詢、檢察官偵查中指述明確，此外，復有贓物認領保管
      單、車籍作業系統─查詢認可資料各1 份在卷可佐，被告
      前開自白核與事實相符，堪信為真。被告確有上開竊盜犯
      行一節，足以認定。
（二）被告有於95年1 月12日，在桃園縣大溪鎮○○路166 巷14
      號前，竊取丙○○所有之車號KU-8782 號自小貨車一節，
      業據被告於警詢中坦承：伊於某日（詳細時間已忘記）約
      7 時許，在大溪鎮某路旁竊取一部中華廠牌、白色、舊型
      、1000CC 之 小貨車，伊係以鑰匙發動車輛而竊取，得手
      後供己代步，後將車停放在桃園縣大溪鎮○○里○道旁，
      伊所行竊之車輛即為丙○○所稱其失竊之車輛等語（見95
      年度偵字第4492 號 偵查卷第6 頁），被告明確陳稱其係
      於竊得前開車輛使用後，始將之停放在桃園縣大溪鎮○○
      里○道旁，被告顯非在前開月眉里河道旁竊得該車。佐以
      證人丙○○於警詢中指稱：95年1 月11日18時許，該車牌
      號碼KU-8782 號自小貨車停放在桃園縣大溪鎮○○路166
      巷14號前，後伊於同年月12日7 時30分發現失竊等語（見
      95年度偵字第4492號偵查卷第10 至11 頁），且觀諸卷附
      車輛車牌失竊作業─查獲車輛認可資料，其上所載前開車
      輛失竊時間為95年1 月12日7 時，自可認定被告所述某日
      7 時竊取前開車輛一節應係指95年1 月12 日7時許，而其
      行竊之地點應在桃園縣大溪鎮○○路166 巷14號前。雖被
      告後於本院審理時陳稱其係在月眉古道處看見前開車輛，
      伊遂上車以車上鑰匙發動該車，後來便下車云云。然被告
      係於95年1 月22日製作前開警詢筆錄，距離該車失竊之95
      年1 月12日僅10天，被告記憶當較清晰，然其於當時既對
      何時、何地行竊前開車輛均稱不復記憶，豈會在事隔將近
      5 月後，突然憶起其行竊之地點，故被告前開所辯，要與
      常情有違，顯係避重就輕之卸責之詞，要無可採。此外，
      復有贓物認領保管單、照片2 張在卷可佐。被告確有於95
      年1 月12日7 時許，在桃園縣大溪鎮○○路166 巷14號前
      ，竊取車牌號碼KU-8782 號自小貨車一節，堪以認定。
（三）本件事證明確，被告前開犯行洵堪認定，應予依法論科。
二、核被告甲○○所為，係犯刑法第320 條第1 項之普通竊盜罪
    。被告所為前開2 次竊盜犯行，時間緊接，所犯構成要件均
    相同，顯係基於概括犯意反覆為之，應依連續犯規定論以一
    罪。被告前於84年間因違反肅清煙毒條例案件，經判處有期
    徒刑3 年6 月、6 月，合併應執行有期徒刑3 年10月確定，
    於84年4 月11日入監執行，於87年12月31日縮短刑期假釋出
    監，後經撤銷假釋，於90年7 月14日入監執行殘刑2 年6 月
    10日，至93年1 月23日執行完畢，有臺灣高等法院被告前案
    紀錄表1 份在卷可按，其於5 年內再犯本案有期徒刑以上之
    罪，為累犯，應依法遞加重其刑。原聲請簡易判決處刑意旨
    雖僅就事實欄一（一）所示之竊盜犯行聲請簡易判決，惟如
    事實欄一（二）所示之竊盜犯行，業經臺灣桃園地方法院檢
    察署檢察官提起上訴及請求併辦，核與原聲請簡易判決處刑
    之事實有連續犯之裁判上一罪關係，為起訴效力所及，本院
    自得一併予以審究。原審以被告罪證明確據以論罪科刑，固
    非無見，惟就事實欄一（二）所示之竊盜犯行，未及審究，
    尚有未合。檢察官之上訴意旨指摘原判決不當，核有理由。
    。爰審酌被告正值青壯，不思以正途營生，為圖己利，動輒
    任意竊取他人財物之舉，至為可議，惟衡其所竊物品價值非
    詎，且被告每行竊後未幾即遭警查獲，且被害人均取回失物
    ，所生危害非鉅，及被告之素行、犯罪動機、目的、手段及
    犯後態度等一切情狀，量處如主文所示之刑，並諭知易科罰
    金之折算標準，以示懲儆。
據上論斷，依刑事訴訟法第455 條之1 第1 項、第3 項、第369
條第1 項前段、第364 條、第299 條第1 項前段，刑法第56條、
第47條、第320 條第1 項、第41條第1 項前段，罰金罰鍰提高標
準條例第1 條前段、第2 條，判決如主文。
本案經檢察官謝雯璣到庭執行職務。
中    華    民    國    95    年    6     月    30    日
                    臺灣桃園地方法院刑事第九庭
                        審判長法  官 曾淑華
                              法  官 胡芷瑜
                              法  官 何燕蓉
以上正本證明與原本無異。
不得上訴。
                              書記官  許弘樺
中    華    民    國    95    年    6     月    30    日
附錄本案論罪科刑法條：
中華民國刑法第320 條 (普通竊盜罪、竊佔罪)
意圖為自己或第三人不法之所有，而竊取他人之動產者，為竊盜
罪，處五年以下有期徒刑、拘役或五百元以下罰金。
意圖為自己或第三人不法之利益，而竊佔他人之不動產者，依前
項之規定處斷。
前二項之未遂犯罰之。


司法院資訊處製作；財團法人民間司法改革基金會備份。
